臺灣臺中地方法院民事簡易判決
111年度豐簡字第245號
原      告  張富美  
被      告  張鈞硯  



上列當事人間請求清償借款等事件，本院於民國111年4月26日言
詞辯論終結，判決如下：
    主      文
被告應給付原告新臺幣110,925元。
原告其餘之訴駁回。
訴訟費用由被告負擔五分之四，餘由原告負擔。
本判決第一項得假執行。但被告如以新臺幣110,925元為原告預
供擔保，得免為假執行。
    事實及理由
一、原告主張：原告於民國105至108年間代替被告繳納登記於被
    告名下之車牌號碼000-0000號自用小客車（下稱系爭車輛）
    的車貸、停車費、使用牌照稅及汽車燃料使用費等費用，共
    計新臺幣（下同）111,735元。為此，爰依不當得利、無因
    管理、消費借貸之法律關係，請求擇一為有利之判決等語，
    並聲明：被告應給付原告111,735元。
二、被告則聲明：被告並未向原告借款，僅協助被告妹妹即賴慈
    欣購買系爭車輛，其他的費用及車貸都是由賴慈欣繳納。至
    系爭車輛於105至108年間既登記於被告名下，對於被告應繳
    納上開期間之車貸、使用牌照稅及汽車燃料使用費均無意見
    。惟系爭車輛於106年即由被告出賣並交付予訴外人徐伯森
    使用，但未辦理過戶，仍登記於被告名下。而系爭車輛賣出
    前均由賴慈欣使用，被告從未使用過，故此期間之停車費不
    應由被告負擔等語，資為抗辯。並聲明：㈠原告之訴駁回。㈡
    如受不利判決，願供擔保請准宣告免為假執行。
三、得心證之理由：
  ㈠按無法律上之原因而受利益，致他人受損害者，應返還其利
    益。原告主張其於105至108年間代替被告繳納系爭車輛的車
    貸、使用牌照稅及汽車燃料使用費等費用，業具原告提出臺
    中市政府地方稅務局違反使用牌照稅法罰罰鍰保證金繳款書
    、107年使用牌照稅繳款書、合作金庫銀行存款憑條、汽車
    燃料使用費繳納通知書等為證（見本院卷第35至39頁），且
    為被告所不爭執，堪信原告此部分之主張為真實。從而，原
    告依據不當得利之法律關係，請求被告返還105至108年間代
    替被告繳納系爭車輛的車貸、使用牌照稅及汽車燃料使用費
    等費用共計110,925（計算式：912＋1,521＋97,575＋9,744＋1,
    173＝110,925）元，為有理由，應予准許。
  ㈡次按當事人主張有利於己之事實者，就其事實有舉證之責任
    ，民事訴訟法第277條定有明文。經查，原告固主張代被告
    繳納系爭車輛之停車費，並提出臺中市公有停車場停車費補
    繳通知單在卷為證（見本院卷第23至33頁），惟被告稱從未
    使用過系爭車輛，系爭車輛於106年間已出賣並交付予徐伯
    森使用等語，而原告亦於本院言詞辯論時陳稱：系爭車輛於
    105年至107年1月賴慈欣過世前，均由賴慈欣使用，出賣予
    第三人後則由第三人使用等語（見本院卷第118、119頁），
    核與被告前開所辯尚屬一致。是以，被告既未使用系爭車輛
    及將車輛停放於收費停車處所，即難認被告因未繳納停車費
    而受有利益，且難認原告所受損害與被告間具有因果關係，
    原告復未提出被告有何應給付停車費之證據，則原告主張被
    告應返還停車費之部分，即屬無據。
四、綜上所述，原告依不當得利之法律關係，請求被告給付110,
    925元，為有理由，應予准許；逾此部分之請求，為無理由
    ，應予駁回。
五、本件事證已臻明確，兩造其餘攻擊防禦方法及證據，經本院
    斟酌後，核與判決結果不生影響，爰不另論述，併此敘明。
六、本判決原告勝訴部分，係適用簡易程序所為被告敗訴之判決
    ，依民事訴訟法第389條第1項第3款規定，應依職權宣告假
    執行。又被告陳明願供擔保請准宣告免為假執行（見本院卷
    第63頁），核無不合，爰酌定相當擔保金額宣告之。
七、訴訟費用負擔之依據：民事訴訟法第79條。
中　　華　　民　　國　　111 　年　　5 　　月　　31　　日
                  豐原簡易庭    法  官  廖弼妍
如不服本判決，應於送達後20日內，向本院提出上訴狀並表明上
訴理由，如於本判決宣示後送達前提起上訴者，應於判決送達後
20日內補提上訴理由書（須附繕本）。如委任律師提起上訴者，
應一併繳納上訴審裁判費。
以上為正本係照原本作成。
中　　華　　民　　國　　111 　年　　5 　　月　　31　　日
                                書記官  陳貴卿